【裁判字號】    90,交上易,424
【裁判日期】    900103
【裁判案由】    過失傷害
【裁判全文】
臺灣高等法院臺中分院刑事判決                    九十年度交上易字第四二四號
    上  訴  人  臺灣彰化地方法院檢察署檢察官
    被      告  丙○○
右上訴人因被告過失傷害案件，不服臺灣彰化地方法院八十九年度交易字第二一六號
中華民國九十年一月三日第一審判決（起訴案號：臺灣彰化地方法院檢察署八十九年
度偵字第七四八五號），提起上訴，本院判決如左：
      主  文
原判決撤銷。
丙○○因過失傷害人，處有期徒刑貳月，如易科罰金，以參佰元折算壹日。緩刑貳年
。
      事  實
一、丙○○於民國（下同）八十九年六月三日十時三十五分許，駕駛車牌號碼Ｘ９─
    七五二三號自小客車，沿彰化縣伸港鄉○○路行駛欲右轉進入中興路時，原應注
    意汽車行駛至交岔路口時，轉彎車應暫停讓直行車先行，而依當時情形又無不能
    注意之情事，竟疏於注意，未留意前方交岔路口車輛之動態，仍貿然右轉，適有
    乙○○駕駛車牌號碼ＴＭＵ─六五五號機車，沿中興路直行，二車因而發生碰撞
    ，致乙○○受有頭部外傷併左腦急性硬腦膜下血腫、聲帶麻痺等傷害；丙○○於
    肇事後並向警方報案自首而接受裁判。
二、案經被害人乙○○訴由彰化縣警察局和美分局報請臺灣彰化地方法院檢察署檢察
    官偵查起訴。
      理  由
一、訊據被告丙○○對於右揭駕車肇事致被害人乙○○受傷之事實，坦承不諱。其肇
    事情節核與被害人乙○○之指訴相符，又有道路交通事故調查報告表一份、相關
    現場照片四張、被害人乙○○受傷之診斷證明書一份附卷可稽。按汽車行駛至交
    岔路口時，轉彎車應暫停讓直行車先行，此為道路交通安全規則第一百零二條第
    一項第二款所明定。本件被告駕車自應注意上開道路交通安全規則之規定，又依
    附卷之交通事故調查報告表所載，本件肇事時、地之天候、路況皆良好，則肇事
    當時，被告應無不能注意之情事，其竟疏未注意及此，冒然右轉，因而肇事致乙
    ○○受傷，被告顯具有過失。又本件被害人乙○○之受傷，確因被告之過失行為
    所引起，故被告之過失行為與乙○○之受傷，具有相當之因果關係，被告因過失
    傷害人，事證明確，其犯行堪以認定。
二、核被告所為係犯有刑法第二百八十四條第一項前段之過失傷害罪。被告於肇事後
    ，即自首報警處理，業據至現場處理之員警陳哲夫於原審結證屬實，復接受裁判
    ，自應依刑法第六十二條前段之規定減輕其刑。原審判處被告罪刑，雖非無見，
    然查：原判決事實欄對於被害人乙○○駕駛車牌號碼ＴＭＵ─六五五號機車，誤
    係自小客車，即有未合。檢察官依被害人乙○○請求，上訴意旨以被告未與告訴
    人達成和解為由，指摘原審判決量刑太輕，雖無足取。惟原審判決既有上開可議
    之處，自仍應由本院予以撤銷改判。爰審酌被告之品行、犯罪之動機、犯罪之情
    節、犯罪所生之損害、犯罪後現已與告訴人達成和解，經告訴人於本審到庭表示
    不願再追究等一切情狀，判處有期徒刑貳月，並諭知易科罰金之折算標準，以參
    佰元折算壹日。
三、又被告丙○○未曾受有期徒刑以上刑之宣告，此有台灣高等法院被告全國刑案資
    料查註紀錄表在卷可證，其為本件犯行之情節較屬輕微，被害人且不願再追究，
    而被告經此起訴審判，並為科刑之判決，應已知所警惕，無再犯之虞，本院認所
    宣告之刑以暫不執行為適當，乃併予宣告緩刑貳年，以資惕勵。
四、據上論斷，應依刑事訴訟法第三百六十九條第一項前段、第三百六十四條、第二
    百九十九條第一項前段，刑法第二百八十四條第一項前段、第六十二條、第四十
    一條、第七十四條第一款，罰金罰鍰提高標準條例第一條前段、第二條，判決如
    主文。
五、本案經檢察官甲○○到庭執行職務。
中      華      民      國      九十     年       四      月     十     日
                                臺灣高等法院臺中分院刑事第九庭
                                      審判長法  官  陳  筱  珮
                                            法  官  趙  春  碧
                                            法  官  古  金  男
右正本證明與原本無異。
不得上訴。
                                            書記官  陳  妙  瑋
中      華      民      國      九十     年       四      月     十一   日
刑法第二百八十四條：
因過失傷害人者，處六月以下有期徒刑、拘役或五百元以下罰金。致重傷者，處一年
以下有期徒刑、拘役或五百元下罰金。
從事業務之人，因業務之過失傷害人者，處一年以下有期徒刑、拘役或一千元以下罰
金。致重傷者，處三年以下有期徒刑、拘役或二千元以下罰金。
                                                                        Ｋ


司法院資訊處製作；財團法人民間司法改革基金會備份。
